# 因债务人长期亏损，债权人前期未确认的利息收入，在债务人破产重组时如何处理的问题

提问人：onlyxjj02 时间：2022-11-14 15:53:24
陈老师好，有以下这样一个事项
业务背景：
C公司注册资本 1000 万元，有A公司和B公司两个股东，A公司占股30%，B公司占股70%。B公司应收C公司借款本金 650 万元， 2019 年B公司将对C公司的部分有息债权本金 360 万元转让给A公司，转让协议约定A公司取得债权后有权继续收取C公司利息。截至 2021 年 12 月 31 日，A公司账面有对C公司债权本金 360 万元，但A公司因为C公司长期亏损，利息很可能收不到一直没有计提利息；B公司账面有对C公司的剩余债权本金 290 万元，利息累计 330 万元；C公司账面有应付B公司债权本金 290 万元加利息 330 万元合计 620 万元，且C公司对于A公司债权本金 360 万元也计提了利息 120 万元，合计应付A公司债权 480 万元。 2022 年，B公司在破产清算程序中与A公司签订破产和解协议，以B公司对C公司的债权 620 万元和70%股权偿付B公司欠A公司的债务，和解协议已经法院裁定。C公司股权转让后成为A公司全资子公司，C公司账面应付A公司债权本金加利息合计 1100 万元，A公司账面应收C公司债权本金加利息 980 万元，A公司后续考虑以对C公司的债权转增股权，并引进新股东增加投资。问题： 1 、在A公司取得C公司100%的股权后，能否补充计提利息收入 120 万元？如果计提，能否计入当期损益？ 2 、如果A公司不计提利息税收入，在A公司编制合并报表时，应如何进行合并抵消。关于以上问题，有以下几个方案： 1 、鉴于破产和解之后，C公司成为A公司的全资子公司，且A公司拟对C公司的债权转增股权，并引进新股东增加投资，不存在利息无法收回的风险，应在母公司单体层面确认前期未计提的利息收入；因为在C公司成为A公司全资子公司前的利息不属于母子公司内部交易，不应在合并层面抵消。 2 、C公司虽然成为A公司全资子公司，但是其偿债能力并未得到改善，在A公司单体层面确认对C公司的利息收入，同时对该利息收入确认的应收利息全额计提减值准备；
在合并层面正常抵消应收利息和应付利息。 3 、C公司虽然成为A公司全资子公司，但是其偿债能力并未得到改善，所以不在A公司单体层面确认对C公司的利息收入；在合并层面确认该笔利息收入，并同时全额确认应收利息的减值准备，以抵消应收利息和应付利息。 请教下陈老师，以上哪个处理方案更恰当呢？谢谢您！

回答人：chenyiwei
1 、A个别报表层面能否计提对C的应收利息，取决于C的偿债能力。如果C的财务状况并未因A的收购而在购买日立即发生改善（从“A公司后续考虑以对C公司的债权转增股权，并引进新股东增加投资”这一点来看，很可能购买日状况并无改善）。不能仅仅因为取得控制权即对其补提利息收入。
2 、合并报表中的处理可能以“C公司虽然成为A公司全资子公司，但是其偿债能力并未得到改善，所以不在A公司单体层面确认对C公司的利息收入；在合并层面确认该笔利息收入，并同时全额确认应收利息的减值准备，以抵消应收利息和应付利息”最为合理，但无论如何，应保证合并报表层面内部交易的完全抵销。

提问人：onlyxjj02 时间：2022-11-16 17:43:12
陈老师好，谢谢您的解答，关于上面的问题还有一点小疑问：
1 、所以对于利息收入的确认，还是要考虑债务人的偿债能力，而并不是单纯根据相关的借款协议进行确认？也就是说，在借款期间，若债权人判断相关利息很可能无法收回的情况下就应当停止计息？这块我有些疑问，债权人为何不可以按照协议约定继续计算利息，然后再根据回收风险计提减值呢？
2 、“但无论如何，应保证合并报表层面内部交易的完全抵销”关于这个抵消有点不太明白，合并层面补充计提了利息，同时计提了减值损失，对合并的损益最终没有影响，是否涉及内部交易的抵消？如果要抵消应当如何抵消呢？
3 、假如C公司财务状况好转，具备了偿债能力，A公司个别报表层面补提了对应的利息，此时合并层面是否应当抵消内部交易？应当如何抵消呢？合并层面冲销确认的投资收益和年初未分配利润？

回答人：chenyiwei
1 、金融工具准则对于金融资产已发生减值情况下如何确认利息收入作出了规定，即按照扣减减值准备后的账面价值乘以信用修正后的实际利率，实务中应照此执行，但实务中很多企业缺乏完全执行该条规定所需的技术手段（包括很多中小金融机构），于是只能采用“停止计息”作为变通，严格来说并不符合准则规定。
2 、内部债权人确认了利息收入和减值损失（即使两者金额相同），但内部债务人同时也确认了利息支出，这些项目在合并报表中都是要抵销的。
3 、无论如何，合并报表结果中不能体现内部的利息收入、利息支出和信用减值损失。抵销金额为当期利润表发生额，除了延续以往年度抵销的影响以外，不应涉及对年初未分配利润的抵销，

提问人：舍我其 谁 1 时间：2022-11-25 16:22:16
请教陈老师，对于C公司在成为A公司全资子公司以前确认的利息支出并不纳入A公司合并利润表，那么A公司补计提前期未确认的利息收入是否应视为内部交易予以全部抵消呢？

回答人：chenyiwei
如果A补记此前的利息收入是在合并日后做的账务处理，则在合并报表中仍应抵销（单方面冲回）处理。